<!DOCTYPE html PUBLIC "-//W3C//DTD XHTML 1.0 Transitional//EN" "http://www.w3.org/TR/xhtml1/DTD/xhtml1-transitional.dtd">
<html xmlns="http://www.w3.org/1999/xhtml">
<head>
	<meta http-equiv="Content-Type" content="text/html; charset=iso-8859-1" />
	<title>Ymmärrä suomea</title>
	<style type="text/css" media="all">@import "css/styles.css";</style>
	<script type="text/javascript" src="swfobject.js"></script>
</head>
<body class="font-medium">
	<div id="main-wrapper">
		<div id="topbar"></div>
		<div id="main-menu">
			<table cellspacing="0" cellpadding="0" border="0" class="add-links"><tr>
				<td class="item"><img class="raquo" src="i/raquo.gif" alt="" height="7" width="4" /><a href="/ymmarra/index.php?moduli=sanakirja">Sanakirja</a></td>
				<td class="item"><img class="raquo" src="i/raquo.gif" alt="" height="7" width="4" /><a href="/ymmarra/index.php?moduli=verbit">Verbiluettelo</a></td>
				<td class="item"><img class="raquo" src="i/raquo.gif" alt="" height="7" width="4" /><a href="/ymmarra/index.php?moduli=kielioppi">Kielioppi</a></td>
			</tr></table>
			<table cellspacing="0" cellpadding="0" border="0"><tr>
				<td class="item"><img class="raquo" src="i/raquo.gif" alt="" height="7" width="4" /><a href="/ymmarra/index.php">Etusivu</a></td>
				<td class="item"><img class="raquo" src="i/raquo.gif" alt="" height="7" width="4" /><a href="/ymmarra/index.php?moduli=tekstit">Lukutekstit</a></td>
			</tr></table>
		</div>
		<div id="content">
			<table cellspacing="0" cellpadding="0" border="0" id="content-wrapper"><tr>
				<td>
					<div id="left-menu">
												<div class="header-verb"><span>Verbit</span></div>
						<div class="menu">
								<div class="init"><a href="/ymmarra/index.php?moduli=verbit&kirjain=a">A</a></div>
								<div class="init"><a href="/ymmarra/index.php?moduli=verbit&kirjain=e">E</a></div>
								<div class="init"><a href="/ymmarra/index.php?moduli=verbit&kirjain=h">H</a></div>
								<div class="init"><a href="/ymmarra/index.php?moduli=verbit&kirjain=i">I</a></div>
								<div class="init"><a href="/ymmarra/index.php?moduli=verbit&kirjain=j">J</a></div>
								<div class="init"><a href="/ymmarra/index.php?moduli=verbit&kirjain=k">K</a></div>
								<div class="init"><a href="/ymmarra/index.php?moduli=verbit&kirjain=l">L</a></div>
								<div class="init"><a href="/ymmarra/index.php?moduli=verbit&kirjain=m">M</a></div>
								<div class="init"><a href="/ymmarra/index.php?moduli=verbit&kirjain=n">N</a></div>
								<div class="init"><a href="/ymmarra/index.php?moduli=verbit&kirjain=o">O</a></div>
								<div class="init"><a href="/ymmarra/index.php?moduli=verbit&kirjain=p">P</a></div>
								<div class="init"><a href="/ymmarra/index.php?moduli=verbit&kirjain=r">R</a></div>
								<div class="init"><a href="/ymmarra/index.php?moduli=verbit&kirjain=s">S</a></div>
								<div class="init"><a href="/ymmarra/index.php?moduli=verbit&kirjain=t">T</a></div>
								<div class="init"><a href="/ymmarra/index.php?moduli=verbit&kirjain=u">U</a></div>
								<div class="init"><a href="/ymmarra/index.php?moduli=verbit&kirjain=v">V</a></div>
								<div class="init"><a href="/ymmarra/index.php?moduli=verbit&kirjain=y">Y</a></div>
								<div class="init"><a href="/ymmarra/index.php?moduli=verbit&kirjain=Ä">Ä</a></div>
						</div>					</div>
				</td>
				<td>
					<div id="main-content">
						<div id="path">
							<a href=".">Etusivu</a> &gt; <a href="/ymmarra/index.php?moduli=verbit&kirjain=T">T</a>						</div>
													<h1>TOTTUA</h1>
						<table cellspacing="0" cellpadding="0" border="0">
							<tr>
								<td colspan="2" style="padding-bottom:10px;"><strong>Aktiivin indikatiivi</strong></td>
							</tr>
							<tr>
								<td><pre>PREESENS                   
minä      totun            
sinä      totut            
hän       tottuu           
me        totumme          
te        totutte          
he        tottuvat         

PASSIIVI
          totutaan         

IMPERFEKTI                 
         totuin            
         totuit            
         tottui            
         totuimme          
         totuitte          
         tottuivat         

PASSIIVI
         totuttiin         

PERFEKTI
olen     tottunut          
olet     tottunut          
on       tottunut          
olemme   tottuneet         
olette   tottuneet         
ovat     tottuneet         

PASSIIVI
on       totuttu           

PLUSKVAMPERFEKTI
olin     tottunut          
olit     tottunut          
oli      tottunut          
olimme   tottuneet         
olitte   tottuneet         
olivat   tottuneet         

PASSIIVI
oli      totuttu           
</pre></td>
								<td>&nbsp;&nbsp;&nbsp;</td>
								<td><pre>  KIELTOMUOTO
  en        totu
  et        totu
  ei        totu
  emme      totu
  ette      totu
  eivät     totu


   ei        totuta 

   
   en        tottunut
   et        tottunut
   ei        tottunut
   emme      tottuneet
   ette      tottuneet
   eivät     tottuneet


   ei        totuttu      


   en      ole tottunut
   et      ole tottunut
   ei      ole tottunut
   emme    ole tottuneet
   ette    ole tottuneet
   eivät   ole tottuneet


   ei      ole totuttu 


   en    ollut  tottunut
   et    ollut  tottunut
   ei    ollut  tottunut
   emme  olleet tottuneet
   ette  olleet tottuneet
   eivät olleet tottuneet


   ei    ollut  totuttu
</pre></td>
							</tr>
						</table>
						<table cellspacing="0" cellpadding="0" border="0">
							<tr>
								<td colspan="2" style="padding-bottom:10px;"><strong>Aktiivin konditionaali</strong></td>
							</tr>
							<tr>
								<td><pre>PREESENS 
minä     tottuisin         
sinä     tottuisit         
hän      tottuisi          
me       tottuisimme       
te       tottuisitte       
he       tottuisivat       

PASSIIVI
         totuttaisiin      

PERFEKTI
olisin   tottunut          
olisit   tottunut          
olisi    tottunut          
olisimme tottuneet         
olisitte tottuneet         
olisivat tottuneet         

PASSIIVI
olisi    totuttu           
</pre></td>
								<td>&nbsp;&nbsp;&nbsp;</td>
								<td><pre> 
   en          tottuisi
   et          tottuisi
   ei          tottuisi
   emme        tottuisi
   ette        tottuisi
   eivät       tottuisi


   ei          totuttaisi    


   en olisi    tottunut
   et olisi    tottunut
   ei olisi    tottunut
   emme olisi  tottuneet
   ette olisi  tottuneet
   eivät olisi tottuneet


   ei olisi    totuttu
</pre></td>
							</tr>
						</table>
						<table cellspacing="0" cellpadding="0" border="0">
							<tr>
								<td colspan="2" style="padding-bottom:10px;"><strong>Aktiivin potentiaali</strong></td>
							</tr>
							<tr>
								<td><pre>PREESENS
minä     tottunen          
sinä     tottunet          
hän      tottunee          
me       tottunemme        
te       tottunette        
he       tottunevat        

PASSIIVI
         totuttaneen       

PERFEKTI
lienen   tottunut          
lienet   tottunut          
lienee   tottunut          
lienemme tottuneet         
lienette tottuneet         
lienevät tottuneet         

PASSIIVI
lienee   totuttu           
</pre></td>
								<td>&nbsp;&nbsp;&nbsp;</td>
								<td><pre> 
   en          tottune
   et          tottune
   ei          tottune
   emme        tottune
   ette        tottune
   eivät       tottune


   ei          totuttane    


   en    liene tottunut
   et    liene tottunut
   ei    liene tottunut
   emme  liene tottuneet
   ette  liene tottuneet
   eivät liene tottuneet


   ei    liene totuttu
</pre></td>
							</tr>
						</table>
						<table cellspacing="0" cellpadding="0" border="0">
							<tr>
								<td colspan="2" style="padding-bottom:10px;"><strong>Aktiivin imperatiivi</strong></td>
							</tr>
							<tr>
								<td><pre>PREESENS

(sinä)   totu              
(hän)    tottukoon         
(me)     tottukaamme       
(te)     tottukaa          
(he)     tottukoot         

PASSIIVI
         totuttakoon       

PERFEKTI

ole      tottunut          
olkoon   tottunut          
olkaamme tottuneet         
olkaa    tottuneet         
olkoot   tottuneet         

PASSIIVI

olkoon   totuttu           
</pre></td>
								<td>&nbsp;&nbsp;&nbsp;</td>
								<td><pre> 

   älä         totu  
   älköön      tottuko
   älkäämme    tottuko
   älkää       tottuko
   älkööt      tottuko


   älköön      totuttako    



   älä ole       tottunut
   älköön olko   tottunut
   älkäämme olko tottuneet
   älkää olko    tottuneet
   älkööt olko   tottuneet



   älköön olko   totuttu
</pre></td>
							</tr>
						</table>
						<table cellspacing="0" cellpadding="0" border="0">
							<tr>
								<td colspan="2" style="padding-bottom:10px;"><strong>Verbin nominaalimuodot</strong></td>
							</tr>
							<tr>
								<td><pre>I INFINITIIVI              

Lyhyempi muoto:            
         tottua            

Pitempi muoto:             
         tottuakseni       
         tottuaksesi
         tottuakseen
         tottuaksemme
         tottuaksenne
         tottuakseen

III  INFINITIIVI           

inessiivi    tottumassa    
elatiivi     tottumasta    
illatiivi    tottumaan     
adessiivi    tottumalla
abessiivi    tottumatta    
instruktiivi tottuman      
                           
Passiivi
instruktiivi totuttaman    
                           
                           
</pre></td>
								<td>&nbsp;&nbsp;&nbsp;</td>
								<td><pre> II INFINITIIVI

 inessiivi    tottaessa   
 instruktiivi tottaen   

 Passiivi
 inessiivi    totuttaessa    






 IV INFINITIIVI

 nominatiivi  tottuminen  
 partitiivi   tottumista  
  

 I PARTISIIPPI
 aktiivi      tottuva   
 passiivi     totuttava    

 II PARTISIIPPI
 aktiivi      tottunut   
 passiivi     totuttu
</pre></td>
							</tr>
						</table>

					</div>
				</td>
			</tr></table>		</div>
		<div id="footer"><a href="http://www.oph.fi/"><img src="i/oph_logo_ymmarrasuomea.gif" width="157" height="35" alt="OPH" /></a></div>
	</div>
</body>
</html>
